臺灣高等法院刑事判決
110年度重上更一字第64號
上  訴  人
即  被  告  張惠慧




選任辯護人  楊安騏律師(法扶律師)
上列上訴人即被告因違反毒品危害防制條例案件，不服臺灣桃園
地方法院107年度訴緝字第39號，中華民國107年11月28日第一審
判決（起訴案號：臺灣桃園地方檢察署99年度偵字第3659號、第
13378號），提起上訴，本院判決後，經最高法院發回更審，本
院判決如下：
    主  文
原判決關於有罪部分（即其附表一）所宣告之罪刑及沒收，暨定
應執行刑部分均撤銷。
甲○○犯如附表一所示之罪，各處如附表一所示之宣告刑及沒收。
被訴如附表二部分均無罪。
    事  實
一、甲○○（綽號詠欣）明知海洛因係毒品危害防制條例第2條第2
    項第1款所列管之第一級毒品，依法不得販賣、持有，竟仍
    意圖營利，分別與成年胞弟張傳明（所涉共同販賣海洛因犯
    行，業經法院判處罪刑確定）或真實姓名年籍不詳之成年男
    子，共同基於販賣第一級毒品海洛因（下稱海洛因）以營利
    之犯意聯絡，由甲○○持用附表三編號1、2所示行動電話，與
    持用0000000000號行動電話之余曉紅聯繫後，於附表一各編
    號所示時間、地點，共同販賣海洛因予余曉紅、劉世達，合
    計共4次，並均如數收得對價（各次交易之時間、地點、對
    象、方式、數量及價金，均詳如附表一各編號所載）。嗣經
    警依法對張傳明持用之0000000000號行動電話、余曉紅持用
    之0000000000號行動電話實施通訊監察，並於99年1月28日
    晚間11時45分許，持搜索票前往桃園縣○○鄉○○○○○○○市○○區○
    ○○○00○00號執行搜索，當場扣得如附表三編號2所示之行動
    電話等物，因而循線查悉上情。
二、案經臺北縣政府警察局（現改制為新北市政府警察局）報請
    臺灣桃園地方檢察署檢察官偵查起訴。
    理  由
甲、有關本院審理範圍之說明：
    就上訴人即被告甲○○（下稱被告）被訴如起訴書附表二編號
    1、5、7所載之販賣第一級毒品部分，經原審判決諭知無罪
    （即原判決附表四部分）後，檢察官並未提起上訴，業已確
    定，此部分自非本院審理範圍，合先敘明。
乙、有罪（即附表一）部分：
壹、證據能力方面：
一、按被告以外之人於審判外之言詞或書面陳述，除法律有規定
    者外，不得作為證據，刑事訴訟法第159條第1項固定有明文
    。惟被告以外之人於審判外之陳述，雖不符同法第159條之1
    至同條之4之規定，而經當事人於審判程序同意作為證據，
    法院審酌該言詞或書面陳述作成時之情況，認為適當者，亦
    得為證據；又當事人、代理人或辯護人於法院調查證據時，
    知有第159條第1項不得為證據之情形，而未於言詞辯論終結
    前聲明異議者，視為有前項之同意，同法第159條之5第1項
    、第2項亦有明文規定。經查，本判決下列所引用之被告以
    外之人於審判外之陳述，檢察官、被告及辯護人於本院準備
    程序及審理中，均已表示「證據能力沒有意見」等語明確（
    本院卷第171、172、212至215頁），迄本院言詞辯論終結前
    ，亦未就證據能力聲明異議；本院審酌該些傳聞證據製作時
    之情況，尚無違法不當及證明力明顯過低之瑕疵，亦認以之
    作為證據要屬適當，爰依刑事訴訟法第159條之5第2項之規
    定，認均有證據能力。
二、本判決所引用之非供述證據，並無證據顯示係公務員違背法
    定程序所取得，亦無顯不可信之情況，且經本院於審理期日
    逐一提示而為合法調查，自亦得作為本案認定犯罪事實之證
    據。　　　　　
貳、實體方面：
一、認定犯罪事實所憑之證據及理由：
　  訊據被告坦承其為張傳明胞姐，99年1月28日晚間11時45分
    許，因另案遭發布通緝，為警在桃園市○○區○○○00○00號逮捕
    ，並扣得其所有之海洛因、吸食器等物不諱（99年度訴字第
    746號卷《下稱746號原審卷》㈠第67頁正反面），惟矢口否認
    有何公訴意旨所指之販賣第一級毒品犯行，辯稱：扣案如附
    表三編號2所示行動電話，係其男友乙○○於99年1月間出境前
    ，方交予伊使用，附表三編號1所示行動電話則始終非其所
    持用，對於該2支手機所涉及之交易毒品事宜，伊完全不知
    情亦未參與，也非綽號「詠欣」之女子，並未販賣海洛因予
    余曉紅、劉世達云云。經查：
　㈠扣案如附表三編號2所示之0000000000號行動電話，確為被告
    所持用，且被告即為綽號「詠欣」之女子，有下列證據可資
    證明：
　　⑴警方於99年1月28日晚間11時45分許，前往桃園市○○區○○○0
      0○00號執行搜索、拘提時，被告及其胞弟張傳明均同在現
      場，且扣得如附表三編號2所示之0000000000號行動電話
      ，確為被告所有乙節，已據被告於警詢時自承在卷（99年
      度偵字第3659號偵查卷《下稱3659號偵查卷》第15頁）；其
      再於99年1月29日檢察官訊問時供稱：「警詢筆錄（應指
      扣押物品目錄表之口誤）有簽名的都是我的」等語不諱（
      3659號偵查卷第127頁），核與卷附新北市政府警察局刑
      事警察大隊搜索扣押筆錄，顯示扣案之「NOKIA手機（門
      號0000000000號）」係由被告在「所有人/持有人/保管人
      」欄位簽名確認之情節相符（3659號偵查卷第47頁）。又
      原審當庭播放本案相關通訊監察錄音檔案進行勘驗時，證
      人即被告胞弟張傳明復證稱：98年12月21日上午1時17分
      、99年1月13日下午8時1分、同日晚間9時31分及10時43分
      （即後述通訊監察譯文編號5、12至14），持用000000000
      0號行動電話對話之人，均像是被告聲音等情綦詳（746號
      原審卷㈠第253頁反面、256頁）。綜合上開證據，足認附
      表三編號2之0000000000號行動電話，確係由被告持用無
      訛。被告嗣於原審準備程序時雖辯稱：扣案之0000000000
      號行動電話非其所有云云，然仍坦承：其餘經簽名確認之
      海洛因、吸食器等物均係伊所有等情不諱（746號原審卷㈠
      第67頁），可見被告翻異前詞，改口並未持用0000000000
      號行動電話云云，洵屬臨訟卸責之虛詞，委無可採。
　　⑵觀諸卷附98年12月20日上午9時57分49秒之通訊監察譯文，
      顯示被告持用0000000000號行動電話，與持用0000000000
      號行動電話之證人余曉紅聯繫時，被告即自稱「喂，嫂子
      ，我詠欣」等語（99年偵字第11583號卷《下稱11583號偵
      查卷》第17頁），可見余曉紅於警詢、99年4月22日檢察官
      訊問及原審審理時始終證稱：甲○○綽號「詠欣」，伊都使
      用0000000000號行動電話向被告購買海洛因，「詠欣」就
      是在庭被告，因為伊見過被告1次，當時伊是向被告男友
      購買海洛因，被告也在場，上開通訊監察錄音中自稱「詠
      欣」之人應該就是被告等情（11583號偵查卷第5頁反面、
      43頁反面，746號原審卷㈠第152、155頁反面、252頁反面
      、253頁），確為實情，值堪採信。從而被告即為綽號「
      詠欣」之女子，亦堪予認定。
　　⑶余曉紅雖曾於99年6月1日檢察官訊問時表示「（警詢指認『
      甲○○』是否實在？）我只知道我打電話給我的人叫『詠欣（
      筆錄依音譯記載為永馨，應予更正，下同）』，…但我並無
      與『詠欣』見過面」等語（3659號偵查卷第178頁）。然余
      曉紅已於原審審理時具結證稱：詠欣就是在庭被告，2人
      曾見過一次面等情，業如前述，並解釋：伊在警局裡指認
      「詠欣」，結果入監後被恐嚇，所以才在偵查中改口沒見
      過被告等情綦詳（746號原審卷㈠第155頁反面），可見余
      曉紅前揭偵查中有關「未見過詠欣」之證詞，乃受外力脅
      迫所為之迴護被告虛詞，辯護人執此辯稱：余曉紅指認「
      被告就是詠欣」僅係憑空臆測云云，洵非可採。
　㈡被告亦曾持用附表三編號1所示0000000000號行動電話之事實
    ，另據張傳明於偵查證稱：「（99年《應為98年之口誤》12月
    17日12時28分你接獲0000000000撥打給你…，通話對象？意
    義？）我在徐文亮那裡，0000000000是我姐姐甲○○的電話，
    我姐姐甲○○打電話給我要我回家收東西」等語明確（3659號
    偵查卷第167頁），並有98年聲監字第971號、98年聲監續字
    第1217號通訊監察書暨上開通訊監察譯文存卷可按（99年度
    警聲搜字第152號卷第6、10頁反面，3659號偵查卷第50至53
    頁）。余曉紅亦於原審具結證稱：「（毒品海洛因來源？）
    我跟詠欣買的」、「（詠欣是否為剛才在庭的被告甲○○？）
    是」、「（本件案發期間為98年10月21日到98年12月20日，
    妳用的門號為何？）0000000000」、「（上開案發期間甲○○
    所持用的行動電話門號？）我記不住」、「（你記不住怎麼
    跟他聯繫？）我將他電話輸入在我手機設定為聯絡人，因他
    常常換手機，我有時輸入姓名，有時沒有，輸入名字應該是
    輸詠欣」等情明確（746號原審卷㈠第152頁正反面），核與
    余曉紅持用之0000000000號行動電話，經警實施通訊監察所
    得之卷附譯文（11583號偵查卷第16頁反面至40頁），確有
    多次向0000000000號行動電話持用人購買海洛因之對話紀錄
    等情，相互吻合。余曉紅復於原審101年2月3日當庭播放98
    年11月22日晚間6時10分許之通訊監察錄音檔案時（即後述
    通訊監察譯文編號1），明確指稱：這通是伊與持用0000000
    000號行動電話之被告對話等情綦詳（746號原審卷㈠第219頁
    正反面），可見被告有時亦會持用附表三編號1之000000000
    0號行動電話無訛。是以余曉紅雖另證稱：有時0000000000
    號行動電話也不是被告接聽，由她接聽的電話真的很少，有
    時是一些阿弟阿妹接，被告那邊有2、3個女生，伊不能確定
    對話者是否就是「詠欣」等語（746號原審卷㈠第152頁反面
    、155、220、253頁反面），然如佐以其他證據，足認該次
    海洛因交易係由被告持用0000000000號行動電話談定時，其
    自仍應負販賣第一級毒品罪責甚明。
　㈢至本院前審將本案通訊監察錄音檔送請法務部調查局進行聲
    紋鑑定，結果為：「一、送鑑2個錄音檔案譯文『99年1月13
    日下午8時1分33秒』、『99年1月13日下午10時43分39秒』所載
    之通話者『B』聲音（按即係持用0000000000號行動電話者）
    ，與本局採樣甲○○聲音比對結果，語音特徵相似值分別為59
    、62分，均無法研判待鑑聲音是否與甲○○聲音相似。二、送
    鑑7個錄音檔案譯文『98年11月21日凌晨2時28分39秒許』、『9
    8年12月9日上午8時7分』、『98年12月20日上午9時57分49秒』
    、『98年12月21日凌晨0時30分15秒』、『98年12月28日下午5
    時52分3秒』、『99年1月12日下午10時48分44秒』及『99年1月1
    3日下午9時31分34秒』等所載『B』之聲音，均因待鑑音不足或
    錄音品質不佳，不符合聲紋比對條件，歉難進行聲紋鑑定」
    等情，有該局109年5月4日調科參字第1090316160號聲紋鑑
    定書附卷可參（108年度上訴字第271號卷㈡第75至77頁）。
    然由鑑定書備註欄二之說明，研判標準係以0～100分做判定
    兩者語音特徵相似值之範圍，若語音特徵相似值高於70分即
    判定《聲音相似》，介於40～70分者，為《聲音無法研判》，低
    於40分者，即判定《聲音不相似》；亦即前開囑託鑑定之錄音
    檔案，部分雖無法判斷與被告聲音相符，然亦無法確認與其
    聲音不符，而不足以排除，部分則因不符聲紋鑑定比對條件
    ，而無從鑑定。是以，上開鑑定結果尚無從對被告為有利或
    不利之認定，亦不足動搖本院綜合前開各項證據結果所為「
    扣案0000000000號行動電話確係被告持用」及「被告有時亦
    會使用0000000000號行動電話」等事實之認定。
　㈣被告有附表一編號1所示之販賣第一級毒品犯行，有下列證據
    可資證明：
　　⑴余曉紅、劉世達自98年11月22日晚間6時10分41秒許開始，
      持用0000000000號行動電話，與持用0000000000號行動電
      話之被告進行下列對話，有通訊監察譯文附卷可憑，並經
      原審當庭播放勘驗明確（11583號偵查卷第16頁反面、23
      頁反面，746號原審卷㈠第219、220頁）：
編號 通話時間 門號持用人  門號持用人 通話內容 1 98年11月22日晚間6時10分41秒 0000000000余曉紅 （A） → 0000000000甲○○ （B） A:喂，有空嗎？ B:有阿，一下上去 A:快一點喔 B:好 A:謝謝 2 98年11月22日晚間7時2分50秒 0000000000余曉紅 （A） ← 0000000000 真實姓名年籍不詳之人 （B） A:喂 B:喂。到了 A:嗯 3 98年11月23日上午6時43分41秒 0000000000劉世達 （A） ← 0000000000甲○○ （B） A:喂 B:ㄟ，大哥 A:詠欣 B:嗯 A:昨天那東西怎麼沒有甚麼味道 B:你洗多少? A:洗08啊 B:洗多一點糖啦 A:啊 B:糖多洗一點啦 A:可以嗎? B:可以 A:那我多弄一點試試看 B:你再多洗一點 A:喔 
    ⑵有關上開對話之意涵，業據余曉紅於偵查中具結證稱：編
      號1是伊撥打電話給「詠欣」購買毒品，因為伊和劉世達
      是用捲煙吸食，消耗量很大；編號2（該次筆錄誤載為11
      月21日）是毒品送到了要伊下去拿；編號3「糖多洗一點
      」是多加一點葡萄糖，因為伊和劉世達嫌這次海洛因不好
      ，沒味道，甲○○叫其等葡萄糖多加一點會比較好，當天會
      這樣講主要是抱怨純度等語明確（11583號偵查卷第44頁
      ，3659號偵查卷第179、180頁）；再於原審當庭播放編號
      1錄音檔案進行勘驗時，證稱：編號1是伊與被告之對話等
      情綦詳（746號原審卷㈠第219頁反面）。又經原審勘驗編
      號3錄音檔案之結果，確認該通對話中持用0000000000號
      行動電話者為男性（746號原審卷㈠第219頁反面、220頁）
      ，且證人即余曉紅前夫劉世達於警詢、偵查時已證述：編
      號3這通對話是前一天跟被告購買海洛因，伊跟被告說這
      次海洛因純度不夠（99年度偵字第11584號卷《下稱11584
      號偵查卷》第6、19頁反面）；復於原審審理中證稱：編號
      3這則「是我跟詠欣的對話，我跟詠欣反應前一天拿的海
      洛因沒什麼味道，就是指純度不夠，他問我洗多少，指的
      是加葡萄糖的量，我說洗08，就是海洛因跟葡萄糖的比例
      是10比8，他又叫我再多洗一點糖」等情綦詳（746號原審
      卷㈡第21頁反面）。而被告即為綽號「詠欣」之女子乙節
      ，亦據本院審認明確，業如前述。綜合上開證據，足認被
      告確有此次販賣海洛因予余曉紅、劉世達之犯行，已甚為
      明確。
    ⑶再者，余曉紅已於偵查中證稱：伊有時買新臺幣（下同）
      幾千元，有時1萬元，1萬元就是0.9加0.9公克的海洛因；
      41表示海洛因0.9公克，是5,000元，75表示海洛因0.9加0
      .45公克，是7,500元等語明確（11583號偵查卷第44頁正
      反面）。劉世達亦證稱：伊和余曉紅共同購買之海洛因，
      99%都是由余曉紅出面處理，次數太多，無法記得每次的
      數量及價錢；一開始要跟「詠欣」購買海洛因時，因為伊
      和余曉紅住在鶯歌，「詠欣」認為距離較遠，希望一次要
      購買1萬元，後來比較熟，有時錢不太夠，買5,000元「詠
      欣」也會送，伊和余曉紅向「詠欣」購買之海洛因數量，
      大概在1萬元1.8公克到5,000元0.9公克之間，期間大概是
      98年10月至99年農曆年左右，購毒的錢是伊上班賺得，余
      曉紅去買海洛因回來和伊一起用等情在卷（746號原審卷㈡
      第21至25頁反面）。是以此次對話中雖未提及交易之海洛
      因數量及價格，然依余曉紅、劉世達前揭證詞，可知其等
      每次向被告購買海洛因，通常之最少價量為5,000元、0.9
      公克，卷內復無其他證據足認此次交易有高於前揭價量之
      情事，爰依利歸被告原則，認定此次交易對價為5,000元
      之海洛因0.9公克。
    ⑷至前揭編號2所示0000000000號行動電話之持用人身分不詳
      ，余曉紅、劉世達亦均證稱：因為余曉紅不會開車也沒有
      駕照，故被告通常都是指示身分不詳之人，將海洛因送至
      其等住處，有好幾個不同的人在送等語明確（11583號偵
      查卷第44頁，3659號偵查卷第178、179頁，11584號偵查
      卷第19頁反面、20頁，746號原審卷㈡第21頁），故此次應
      係被告指示姓名年籍不詳之人，將海洛因送至余曉紅、劉
      世達位於臺北縣○○鎮○○○○○○○市○○區○○○路000號住處，亦
      堪予認定。
　㈤被告有附表一編號2所示之販賣第一級毒品犯行，有下列證據
    可資證明：
　　⑴余曉紅自98年12月21日凌晨0時30分15秒許開始，持用0000
      000000號行動電話，與持用0000000000、0000000000號行
      動電話之被告，以及持用0000000000號行動電話之張傳明
      進行下列對話，有通訊監察譯文附卷可憑，並經原審當庭
      播放勘驗明確（11583號偵查卷第17頁正反面，746號原審
      卷㈠第253頁反面、254頁）：
編號 通話時間 門號持用人  門號持用人 通話內容 4 98年12月21日凌晨0時30分15秒 0000000000余曉紅 （A） → 0000000000甲○○ （B） A:喂 B:喂 B:要過去嗎？ A:對 B:要今天早上的藥。還是昨天的藥 A:跟昨天一樣的 B:要一下子喔。我現在從新竹回去 A:喔好 5 98年12月21日凌晨1時17分35秒 0000000000余曉紅 （A） ← 0000000000甲○○ （B） A:喂 B:你有車嗎？ A:沒有耶 B:有人可以載妳嗎？ A:沒辦法 B:都沒有人可以載？ A:恩。你那裏沒人是嗎 B:對啊 A:那再晚一點看看吧 B:好 6 98年12月21日上午6時2分59秒 0000000000余曉紅 （A） → 0000000000簡訊 （B） A:嫂子不好意思。我朋友一直在等。能儘快找人幫我送嗎？ 7 98年12月21日中午12時22分12秒 0000000000余曉紅 （A） ← 0000000000甲○○ （B） B:我叫人過去了 8 98年12月21日中午12時25分37秒 0000000000余曉紅 （A） → 0000000000甲○○ （B） A:喂 B:喂。我現在叫人送過去了 A:你現在要叫人過來是嗎？ B:對 A:喔好 9 98年12月21日中午12時26分53秒 0000000000余曉紅 （A） ← 0000000000 張傳明 （B） A:喂 B:喂。我現在過去可以嗎？ A:可以阿 B:好 A:恩 
　　⑵有關上開對話之意涵，業據余曉紅於99年4月22日檢察官訊
      問時，具結證稱：「因為甲○○每次拿海洛因過來都很慢，
      我是假裝我朋友在等，我想叫甲○○趕快幫我送過來」等語
      （11583號偵查卷第44頁）；99年6月1日檢察官訊問時證
      稱：上開對話是要向詠欣拿毒品及沒有人送的情況，所以
      伊發送簡訊要被告快一點，否則每次都拖很久，當天直到
      中午12時21分才送過來等語（3659號偵查卷第181頁）；
      再於原審證稱：前揭對話是伊跟被告聯繫購買海洛因之過
      程等情綦詳（746號原審卷㈠第153頁反面）。
　　⑶又0000000000號行動電話乃被告所持用，其有時亦會使用0
      000000000號行動電話乙節，業經本院審認如前，此觀諸
      余曉紅傳送催促簡訊至被告持用之0000000000號行動電話
      後（編號6），0000000000號行動電話先傳送「我叫人過
      去了」之訊息（編號7），被告持用之0000000000號行動
      電話旋再回覆「現在叫人送過去了」等語（編號8），即
      臻明瞭。而原審當庭播放上開通訊監察錄音檔案進行勘驗
      時，余曉紅已證稱：編號4、5、8均是伊和同一女子之對
      話，是要向對方拿毒品，編號9是伊與某男子之對話，張
      傳明亦證稱：編號5像是被告聲音，編號9的男生聲音是伊
      ，當天確實有過去拿到錢等情明確（746號原審卷㈠第253
      頁反面、254頁）。綜合上開證據，已足認此次確係被告
      分持0000000000、0000000000號行動電話，與余曉紅談定
      海洛因交易事宜後，指示張傳明送貨及收取價金，而販售
      海洛因予余曉紅、劉世達無訛。
　　⑷此次對話中雖亦未提及交易之海洛因數量或對價，然依余
      曉紅、劉世達前揭證詞，可知其等每次向被告購買海洛因
      ，通常之最少價量為5,000元、0.9公克，卷內復無其他證
      據足認此次交易有高於前揭價量之情事，爰依利歸被告原
      則，認定此次交易對價亦係5,000元之海洛因0.9公克。
　㈥被告有附表一編號3所示之販賣第一級毒品犯行，有下列證據
    可資證明：
　　⑴余曉紅自99年1月12日下午10時48分44秒許開始，持用0000
      000000號行動電話，與持用0000000000號行動電話之被告
      進行下列對話，有通訊監察譯文附卷可憑，並經原審當庭
      播放勘驗明確（11583號偵查卷第31頁反面，746號原審卷
      ㈠第255頁反面、256頁）：
編號 通話時間 門號持用人  門號持用人 通話內容 10 99年1月12日下午10時48分44秒 0000000000余曉紅 （A） → 0000000000甲○○ （B） B:喂 A:喂 B:你有打給我喔 A:嗯對啊下午 B:是喔。幹麻 A:下午這邊滿欠的。別人也有叫我打啦 B:誰？ A:我說我朋友叫我打的。下午啦 B:你朋友誰我認識嗎？ A:嗯。你不認識。你那邊怎樣。 B:我。不錯啊 A:可是前段時間都那樣子 B:不會啦。最近不會啦你可以試試看啊 A:那我錢明天拿給你好不好？ B:嗯 A:我錢明天拿給你好不好？ B:好啊。你要很多嗎？ A:嗯。我要先。這一次喔 B:嗯 A:先不用很多。然後明天喔 B:嗯。 A:因為我老公也去上班了嗎。 B:嗯 A:然後我叫朋友也過來試。看怎樣。明天   先看東西啦。 B:喔。這樣是嗎？ A:啊。就是現在喔。我先拿少一點 B:四一 A:也可以。嗯。然後錢明天一起給你 B:好 A:嗯。那你那邊有人可以過來嗎？ B:有 A:好。掰掰。 11 99年1月13日凌晨0時31分 8秒 0000000000余曉紅 （A） ← 0000000000甲○○ （B） A:喂 B:我朋友到了。你下來開門 A:喔。好。 
　　⑵有關上開對話之意涵，業據余曉紅於偵查中具結證稱：99
      年1月12日晚間10時48分許，伊是撥打電話要向被告買海
      洛因，41是指海洛因5,000元，當天是伊自己要吸食，但
      怕被告拿品質不好的海洛因，因此騙被告是伊朋友要來試
      ；99年1月13日凌晨這通電話，是被告打電話要伊趕快開
      門，伊有到拿到「41」的海洛因等語（3659號偵查卷182
      頁）；再於原審具結證稱：上開對話是伊向被告聯繫購買
      海洛因，41是毒品數量，多重伊不會說，就是5,000元代
      價的數量等語明確（746號偵查卷㈠第154頁）。而0000000
      000號行動電話確為被告所持用之事實，業如前述，再佐
      以劉世達於警詢證稱：「（你平時均如何稱呼海洛因毒品
      之數量？）我會說41，就是說要4分之1錢或是1個價錢就
      是5,000元」（11584號偵查卷第4頁反面），暨於原審證
      稱：伊和余曉紅向「詠欣」購買之海洛因數量，5,000元
      大概是海洛因0.9公克等情（746號原審卷㈡第22頁反面、2
      5頁），足見余曉紅有關此次購買海洛因之證詞，乃信而
      有徵，值堪採信。從而被告確有以5,000元販賣海洛因0.9
      公克，並指示真實姓名年籍不詳之人送至余曉紅、劉世達
      住處之如附表一編號3所示犯行，亦甚為明確。
　㈦被告有附表一編號4所示之販賣第一級毒品犯行，有下列證據
    可資證明：
　　⑴余曉紅、劉世達自99年1月13日下午8時1分33秒許開始，共
      同使用0000000000號行動電話，與持用0000000000號行動
      電話之被告進行下列對話，有通訊監察譯文附卷可憑，並
      經原審當庭播放勘驗明確（11583號偵查卷第31頁反面、3
      2頁，746號原審卷㈠第256頁正反面）：
編號 通話時間 門號持用人  門號持用人 通話內容 12 99年1月13日下午8時1分 33秒 0000000000余曉紅 （A） → 0000000000甲○○ （B） B:喂 A:喂 B:嗯 A:起床了喔 B:對啊。不好意思。要過去是嗎？ A:啊 B:要過去是嗎？ A:對啊 B:那你要等我一下。我先到新竹後再回頭 A:嗯。要很久嗎？ B:啊 A:要很久嗎？ B:不會丫。回來馬上打給你 A:10點前會來嗎？ B:10點以前會 A:因為我老公要出門 B:喔。好。我盡量趕在10點以前過去 A:嗯。你天你拿。就是連昨天先給你八千好不好 B:喔。加昨天的我八千就對啦 A:嗯。給你八 B:嗯。 13 99年1月13日下午9時31分34秒 0000000000余曉紅 （A） → 0000000000甲○○ （B） B:我現在叫人過去了 A:嗯。是喔 B:啊 A:好啦。謝謝 B:嗯 A:嗯。我老公一直叫我打 B:ㄟ。你是說湊昨天的加起來八千是嗎？ A:嗯。今天也給我跟昨天一樣的啦 B:喔。好。 A:然後少你二張。今天 B:好。ok A:給八張。我老公快來不及一直叫我打電話問 B:沒關係。我先叫人家拿過去 A:好。 14 99年1月13日下午10時43分39秒 0000000000 劉世達 （A） → 0000000000甲○○ （B） B:喂。他們人已在二高上面啦 A:在二高上面 B:因為今天擴大。他們有繞路啦 A:喔。啊現在呢 B:他們應該10來分鐘就到了吧 A:還要在10來分鐘喔 B:對啊。大概10鐘以內會到啦 A:好 B:他們已經上高速公路的 A:嗯 B:不好意思呢 A:好。 15 99年1月13日下午10時56分34秒 0000000000余曉紅 （A） ← 0000000000甲○○ （B） A:喂 B:到了。到了 A:好。謝謝 
    ⑵有關上開對話之意涵，業據余曉紅於偵查中具結證稱：晚
      間這次通話是伊要再向被告購買海洛因，連同較早（指附
      表一編號3）的「41」，約定共8,000元，這次是伊老公（
      指劉世達）下去拿海洛因，因為是他要用等語明確（3659
      號偵查卷第182頁）；再於原審具結證稱：譯文中所謂「
      給我跟昨天一樣的」，意指再向被告拿海洛因，並談論前
      一天之欠款返還事宜，編號14的男性聲音是劉世達，編號
      15的對話是說已經到了，這次應該有交付毒品等情綦詳（
      746號原審卷㈠第154頁反面、256、257頁）。張傳明於原
      審101年3月27日當庭播放上開譯文錄音檔案進行勘驗時，
      復供陳：編號12至14與余曉紅、劉世達通話之人，聲音有
      像是被告等情在卷（746號原審卷㈠第256頁反面），而000
      0000000號行動電話確為被告所持用之事實，復如前述。
      綜合上開證據，足認被告確有此次販賣海洛因予余曉紅、
      劉世達之犯行，且收得與附表一編號3合計共8,000元之價
      款，而附表一編號3該次價金係5,000之事實，復如前述，
      則此次交易之對價即係以3,000元購買重量不詳之海洛因
      ，亦堪予認定。
　㈧販賣毒品乃嚴重違法行為，販毒者於交易時無不小心翼翼，
    不敢公然為之，且毒品並無公定價格，又可任意分裝或增減
    其份量，不易認定販毒者之價差或量差，惟苟無利可圖，實
    無甘冒遭查緝法辦臨以嚴刑此等風險之可能，此觀諸余曉紅
    於偵查、原審證稱：「（是否認識『詠欣』的老公？）我認識
    她的老公，不過真實姓名不知道，只知道綽號是『可樂』。…
    我第一次打電話換詠欣接聽時，我問過可樂的下落，但是她
    理由很多，我想反正拿得到毒品，可樂去哪邊無所謂」、「
    （你如何得知甲○○有賣毒品？）綽號『小文』在中壢介紹我的
    」、「之前甲○○跟他男朋友在一起時我有見過他一次，那時
    我跟他男朋友拿毒品海洛因，後來電話就變成甲○○接的」等
    語（3659號偵查卷第182頁，11583號偵查卷第44頁，746號
    原審卷㈠第155頁反面）；以及劉世達證述：「（當時如何認
    識詠欣？）我透過朋友介紹，跟一個綽號可樂的男子購買海
    洛因，後來換一個女孩子來聽，他說可樂已經跑路去大陸了
    ，該女子自稱詠欣，說要買毒品一樣可跟他拿」、「（你跟
    余曉紅與甲○○有無私交？）沒有，我與余曉紅不曾跟甲○○一
    起出去玩，我只會為了買毒品找甲○○」、「買多一點可能純
    度會比較高，因為上游買（應為『賣』之誤載）也會洗葡萄糖
    ，買5千、1萬的純度不一樣」等情（746號原審卷㈡第20頁反
    面、21、25頁），益彰甚明。且依上開證詞，可知被告與余
    曉紅、劉世達交情一般，並非熟識，衡情自無不賺取任何利
    潤之理。是以就附表一各編號所示之販賣海洛因犯行，被告
    主觀上有營利意圖，客觀上亦確有價差利得無訛。
　㈨辯護人雖另為被告辯稱：附表三編號2所示之行動電話，是被
    告男友乙○○出境時才交予其使用，故被告取得系爭手機之時
    點，應係99年1月14日以後等情（本院卷第223頁）。然查：
    警方於99年1月28日搜索扣得附表三編號2之行動電話時，被
    告即自承為其所有，且經原審當庭播放98年12月21日上午1
    時17分、99年1月13日下午8時1分、同日晚間9時31分及10時
    43分之通訊監察錄音檔案，張傳明復證稱：這幾通對話均像
    是被告聲音等情綦詳，足認0000000000號行動電話確係由被
    告持用之事實，業經本院依據卷內各項證據審認明確，已如
    前述。是以乙○○於99年1月12日離境出國之客觀事實，雖有
    入出境資訊連結作業存卷可按（本院卷第179頁），然此與
    被告如附表一所示之販賣海洛因犯行無關，無足資為有利於
    被告之認定，且乙○○既迄未返國，則辯護人聲請傳喚乙○○，
    欲證明被告並非協助乙○○販賣毒品之「詠欣」乙節（本院卷
    第173頁），核屬不能調查且無調查必要之證據，附此敘明
    。
　㈩綜上所述，本案事證明確，被告確有如附表一所載之4次販賣
    海洛因犯行，堪予認定。
二、論罪及刑之加重減輕事由：
　㈠被告行為後，毒品危害防制條例第4條第1項之規定，業於109
    年1月15日修正公布、自公布後6個月即同年7月15日起生效
    施行。修正前毒品危害防制條例第4條第1項係規定「製造、
    運輸、販賣第一級毒品者，處死刑或無期徒刑；處無期徒刑
    者，得併科2千萬元以下罰金」，修正後則提高為「得併科3
    千萬元以下罰金」，顯較不利於被告。是以依刑法第2條第1
    項前段規定，自應適用修正前即行為時毒品危害防制條例第
    4條第1項論處。
　㈡核被告所為，均係犯修正前毒品危害防制條例第4條第1項之
    販賣第一級毒品罪（共4罪）。被告為販賣而持有海洛因之
    低度行為，皆為販賣之高度行為所吸收，均不另論罪。
　㈢被告就附表一所示犯行，分別與張傳明（附表一編號2）或真
    實姓名年籍不詳之成年男子（附表一編號1、3、4）有犯意
    聯絡及行為分擔，為共同正犯。
　㈣同為販賣第一級毒品之人，其原因動機不一，犯罪情節未必
    盡同，或有大盤毒梟者，亦有中、小盤之分，甚或僅係吸毒
    者友儕間謀取蠅頭小利之互通有無，所造成之危害社會程度
    自屬有異，惟法律科處此類犯罪所設之法定本刑，卻同為「
    死刑或無期徒刑」，罪刑甚重，於此情形，倘依其情狀處以
    相當之有期徒刑，即足以懲儆，並可達防衛社會之目的者，
    自非不可依客觀之犯行與主觀之惡性二者加以考量其情狀，
    是否有可資憫恕之處，而適用刑法第59條規定酌量減輕其刑
    ，期使個案裁判之量刑，能斟酌至當，符合比例原則。被告
    4次販賣予余曉紅、劉世達之海洛因，皆數量不多，價金不
    高，獲利有限，可見其危害社會程度較輕，惡性亦非重大，
    犯罪情節當不能與專以販賣毒品維生之中大盤毒梟相提並論
    ，則被告因一時失慮鋌而走險，卻同犯法定最低本刑均為無
    期徒刑之販賣第一級毒品罪共4罪，實有情輕法重，足堪憫
    恕之客觀情狀，縱使科以最低刑度，依一般社會觀念及通常
    法律情感，猶嫌過重，爰均依刑法第59條之規定減輕其刑。
　㈤本案並無刑事妥速審判法第7條減刑規定之適用：
　　⑴103年6月4日修正公布，並自同年月6日起施行之刑事妥速
      審判法第7條明定：「自第一審繫屬日起已逾8年未能判決
      確定之案件，除依法應諭知無罪判決者外，法院依職權或
      被告之聲請，審酌下列事項，認侵害被告受迅速審判之權
      利，且情節重大，有予適當救濟之必要者，應減輕其刑：
      一、訴訟程序之延滯，是否係因被告之事由。二、案件在
      法律及事實上之複雜程度與訴訟程序延滯之衡平關係。三
      、其他與迅速審判有關之事項」，此係刑法量刑規定之補
      充規定，旨在就久懸未決案件，從量刑補償機制給予被告
      一定之救濟，以保障被告受妥速審判之權利，係重要之司
      法人權。而其中第1款所稱「訴訟程序之延滯，是否係因
      被告之事由」，係指如訴訟程序因被告逃亡而遭通緝、因
      病而停止審判、另案長期在國外羈押或服刑、意圖阻撓訴
      訟程序之順利進行，一再無理由之聲請迴避等，屬被告個
      人事由所造成案件之延滯而言。
　　⑵本案乃99年7月20日繫屬於原審法院，有本院公務電話查詢
      紀錄表附卷可憑（本院卷第235頁），並有原審法院99年
      度審訴字第1497號刑事卷宗卷皮記載之收案日期可資佐證
      ，足見審理迄今已逾8年尚未判決確定，依上開修正後之
      妥速審判法第7條規定，本院自應依職權審酌被告有無依
      該條規定減輕其刑之適用。經查，被告經檢察官提起公訴
      後，自101年2月3日起即未遵期到庭，原審法院依法拘提
      亦無結果，因此於101年5月15日以101桃院晴刑勤緝字第4
      18號發布通緝，至107年5月2日始為警緝獲，並由原審法
      院於107年6月15日以107桃院豪刑川銷字第724號撤銷通緝
      等情，業據原審法院101年2月3日、同年3月27日審判筆錄
      記載綦詳（746號原審卷㈠第217、218、242至244頁），並
      有臺灣新竹地方法院檢察署（現改制為臺灣新竹地方檢察
      署）101年4月27日竹檢家良101助101字第011641號函、桃
      園縣政府警察局（現改制為桃園市政府警察局）楊梅分局
      楊警分刑字第1018017976號函暨分別檢送之拘票、報告書
      、原審法院通緝書、新北市政府警察局蘆洲分局解送人犯
      報告書、調查筆錄、原審法院撤銷通緝書及被告通緝簡表
      在卷可稽（746號原審卷㈠第284至291、298頁，39號原審
      卷第1至5、31頁，本院卷第227、228頁）。由上可知，被
      告逃亡通緝期間長達將近6年，顯係可歸責於被告之個人
      事由，致本案審判程序超過8年仍未能確定，自無侵害被
      告受迅速審判之權利可言，無從依刑事妥速審判法第7條
      規定減輕其刑，附此說明。
三、撤銷改判之理由：
　㈠原審以被告就附表一部分均罪證明確，因予論罪科刑，固非
    無見。惟：
　　⑴販賣毒品罪之所謂販賣行為，係行為人意圖營利，將持有
      之毒品讓與他人，使之擴散蔓延。即販賣毒品者，其主觀
      上須有營利之意圖，且客觀上有販賣之行為，始足構成；
      倘始終無營利之意思，縱有償讓與他人，亦難謂為販賣行
      為，僅得以轉讓罪論處。故營利意圖為販賣毒品之必要構
      成要件，應於判決事實明白記載，並於理由內敘明其依憑
      之證據及心證之理由。原判決就附表一部分，於犯罪事實
      欄內固記載被告意圖營利，基於販賣海洛因之犯意聯絡，
      以附表三編號1、2所示行動電話與余曉紅聯繫後，委由張
      傳明或不詳之人交付海洛因予余曉紅等情，惟於理由內就
      被告何以營利意圖之犯意，未見說明其依憑之證據及心證
      之理由，容有判決理由不備之違誤。
　　⑵毒品危害防制條例第4條第1項之規定，已於被告行為後之1
      09年1月15日修正公布、同年7月15日生效施行，且以修正
      前即行為時法較為有利被告乙節，業如前述，原審未及為
      新舊法之比較適用，亦稍有未洽。
　　⑶刑法第38條以下關於沒收之規定，已於104年12月30日修正
      公布，105年7月1日生效施行，且因本次刑法修正沒收列
      為專章，具有獨立之法律效果，為使其他法律有關沒收原
      則上仍適用刑法沒收規定，故刑法第11條修正為「本法總
      則於其他法律有刑罰、保安處分或沒收之規定者，亦適用
      之。但其他法律有特別規定者，不在此限」，亦即有關本
      次刑法修正後與其他法律間之適用關係，依此次增訂刑法
      施行法第10條之3第2項「施行日前制定之其他法律關於沒
      收、追徵、追繳、抵償之規定，不再適用」，已明白揭示
      「後法優於前法」之原則，即應回歸刑法，一體適用，至
      於沒收施行後其他法律另有特別規定者，始維持刑法第11
      條「特別法優於普通法」之原則。故為因應上開刑法施行
      法第10條之3第2項規定，毒品危害防制條例第19條亦已於
      105年6月22日修正公布，自同年7月1日起生效施行，就供
      犯毒品危害防制條例第4條至第9條等罪所用之物，修正為
      「不問是否屬於犯罪行為人所有」，均應沒收之，以遏止
      相關犯罪之發生；且考量刑法沒收章已無追繳及抵償之規
      定，而蓋以追徵為全部或一部不能沒收之執行方式，乃刪
      除原第19條第1項後段「如全部或一部不能沒收時，追徵
      其價額或以其財產抵償」之執行方式，回歸刑法沒收章之
      規定，且原第19條第1項犯罪所得之沒收，與刑法沒收章
      相同，而無重複規範必要，爰刪除之。基此，有關違反毒
      品危害防制條例第4至9條等罪，其因犯罪所得之財物，應
      適用現行刑法第38條之1規定諭知沒收；至於供犯罪所用
      之物，現行毒品危害防制條例第19條第1項「不問屬於犯
      罪行為人與否，均沒收之」，乃現行刑法第38條第2項之
      特別規定，自應優先適用。原判決疏未注意，就被告持以
      聯繫毒品交易事宜之附表三編號1、2所示行動電話，仍以
      非屬被告所有為由，而認不得宣告沒收、追徵（原審判決
      書第23、24頁），於法復有未合。
　㈡被告不服，提起上訴意旨略以：伊並非綽號「詠欣」之女子
    ，也未持用附表三編號1、2所示行動電話，沒有販賣海洛因
    予余曉紅、劉世達云云。然附表三編號2所示行動電話確為
    被告所持用，被告有時亦會使用附表三編號1之行動電話，
    且其即為綽號「詠欣」之女子，確有附表一所示之4次販賣
    海洛因犯行，暨其抗辯何以均無可採等節，俱經本院逐一審
    認明確，業如前述。被告就此部分猶執陳詞，空言否認犯罪
    提起上訴，固無理由，惟原判決就附表一部分既有如前所指
    之違誤，仍屬無可維持，自應由本院將原判決此部分（即原
    判決附表一編號1、4、6、7）所宣告之罪刑及沒收，暨定應
    執行刑部分均予撤銷改判。
四、量刑審酌事由：
　㈠爰以被告之行為人責任為基礎，審酌被告行為時正值青壯，
    不思正途賺取所需，明知海洛因為政府嚴加查緝之第一級毒
    品，竟仍漠視法令禁制予以販賣，助長施用毒品之不良風氣
    ，戕害國人身心健康，對社會治安亦構成潛在危害，實屬不
    該；又始終虛詞否認犯罪，犯後態度難認良好；惟其各次販
    賣之海洛因數量均非鉅大，獲利有限；兼衡其自陳高中肄業
    、入監前無業、育有未成年子女1名、現由其胞姐撫養等智
    識程度、家庭經濟生活等一切情狀，改量處如附表一各編號
    所示之刑。
　㈡本院審酌就附表一所示4罪，檢察官、被告均仍可提起上訴，
    就附表二無罪部分，檢察官亦不無上訴可能，被告復有其他
    案件業經判決確定，現正執行中，有本院被告前案紀錄表在
    卷可考。故認宜待被告所犯數罪均確定後，於執行時，始由
    該案犯罪事實最後判決之法院所對應之檢察署檢察官，聲請
    該管法院裁定應執行刑，以妥適保障被告定刑之聽審權，並
    減少不必要之重複裁判，避免違反一事不再理原則情事之發
    生，故尚無庸單就附表一部分先定其應執行刑（最高法院11
    0年度台抗大字第489號裁定意旨參照），附此敘明。
五、沒收：
　㈠毒品危害防制條例第19條及刑法第38條以下有關沒收之規定
    ，於被告行為後已經修正施行，應逕予適用乙節，業如前述
    。是以：
　　⑴如附表一各編號所示之犯罪所得5,000元、5,000元、5,000
      元及3,000元，雖未扣案，仍應依刑法第38條之1第1項前
      段、第3項規定，在各次販賣之罪刑項下諭知沒收，於全
      部或一部不能沒收或不宜執行沒收時，追徵其價額。
　　⑵扣案如附表三編號2所示之行動電話，係供被告聯繫附表表
      一編號2至4販賣海洛因事宜所使用之物，應依毒品危害防
      制條例第19條第1項規定，不問屬於犯罪行為人與否，均
      應在附表一編號2至4之罪刑項下諭知沒收；至供被告聯繫
      附表一編號1、2毒品交易事宜之如附表三編號1所示行動
      電話雖未扣案，然無證據證明業已滅失，仍應依同條例第
      19條第1項之規定，在附表一編號1、2之罪刑項下宣告沒
      收，並依刑法第38條第4項規定，諭知於全部或一部不能
      沒收或不宜執行沒收時，追徵其價額。
　㈡其餘扣案之海洛因2包、吸食器2組、摻有海洛因之香菸2支、
    殘渣袋4個、葡萄糖1包、葡萄糖1罐、研磨器1組、電子磅秤
    1台及分裝袋4包等物，乃警方於99年1月28日搜索桃園市○○
    區○○○00○00號時所查扣，無證據證明與本案犯罪事實有關，
    爰均不予宣告沒收銷燬或沒收。
丙、無罪（即附表二）部分：
壹、公訴意旨另以：被告與張傳明基於販賣海洛因之犯意聯絡，
    使用0000000000等行動電話門號，於附表二所示時間、地點
    ，販賣海洛因與余曉紅、劉世達，合計共3次，此部分亦均
    觸犯毒品危害防制條例第4條第1項之販賣第一級毒品罪嫌等
    語。
貳、按犯罪事實應依證據認定之，無證據不得認定犯罪事實；不
    能證明被告犯罪者，應諭知無罪之判決，刑事訴訟法第154
    條第2項、第301條第1項分別定有明文。又事實之認定，應
    憑證據，如未能發現相當證據，或證據不足以證明，自不能
    以推測或擬制之方法，為裁判基礎；認定不利於被告之事實
    ，須依積極證據，苟積極證據不足為不利於被告事實之認定
    時，即應為有利於被告之認定，更不必有何有利之證據；認
    定犯罪事實所憑之證據，雖不以直接證據為限，間接證據亦
    包括在內；然而無論直接或間接證據，其為訴訟上之證明，
    須於通常一般之人均不致有所懷疑，而得確信其為真實之程
    度者，始得據為有罪之認定，倘檢察官所提出之證據，不足
    為被告有罪之積極證明，或其闡明之證明方法，無從說服法
    官以形成被告有罪之心證，基於無罪推定之原則，自應為被
    告無罪判決之諭知（最高法院30年度上字第816號、40年度
    上字第86號、76年度台上字第4986號、92年度台上字第128
    號等刑事判決意旨參照）。
參、公訴意旨認被告就附表二部分涉犯販賣第一級毒品罪嫌，無
    非以余曉紅、劉世達之證詞，以及卷附余曉紅所持用之0000
    000000號行動電話通訊監察譯文，為其論述之依據。訊據被
    告則堅詞否認有何公訴意旨此部分所指犯行。
肆、經查：
一、附表二編號1部分：
　㈠檢察官認被告此次涉嫌販賣第一級毒品，無非係以下列通訊
    監察譯文為據（11583號偵查卷第16頁反面）：
編號 通話時間 門號持用人  門號持用人 通話內容 16 98年11月28日上午9時28分47秒 0000000000余曉紅 （A） → 0000000000 某女性聲音 （B） A:喂 B:喂 A:你可以弄兩口另外一種那個給我嗎？ B:喔好 17 98年11月28日上午11時58分43秒 0000000000某男性聲音 （A） ← 0000000000 某女性聲音 （B） A:喂 B:喂，大哥我弟弟到了在樓下 A:到了唷？ B:嗯 
  ㈡然原審當庭播放上開通訊監察錄音檔進行勘驗時，余曉紅僅
    證稱「第1通的A是我，跟誰對話我聽不出來，我應該是說請
    他弄另一種海洛因給我試試看。第2通A的男生聲音、B的女
    生聲音我都聽不出來，我也不確定B是不是甲○○」等語，張
    傳明亦證稱：聽不出來是不是被告聲音等情在卷（746號原
    審卷㈠第220頁反面）。而觀諸劉世達於原審之證詞，其亦僅
    證稱編號16之對話者A是余曉紅而已，且否認自己為編號17
    之男性對話者（746號原審卷㈡第22頁正反面）；再佐以余曉
    紅證稱：有時0000000000號行動電話也不是被告接聽，由她
    接聽的電話真的很少，有時是一些阿弟阿妹接，被告那邊有
    2、3個女生等情（746號原審卷㈠第152頁反面、155、220、2
    53頁反面），業如前述，則此次對話既乏證據足認被告即為
    當時0000000000號行動電話之持用人B，即尚難遽認被告有
    何公訴意旨所指之此次販賣海洛因犯行。
二、附表二編號2部分：
　㈠檢察官係依憑下列通訊監察譯文（11583號偵查卷第17頁），
    而認被告此次涉嫌販賣海洛因予余曉紅、劉世達：
編號 通話時間 門號持用人  門號持用人 通話內容 18 98年12月9日上午6時7分45秒 0000000000余曉紅 （A） → 0000000000 某女性聲音 （B） A:喂 B:嗯 A:有好一點的嗎？ B:又沒有了喔 A:嗯 B:都個不好嗎？ A:啊 B:那個不好嗎？ A:差不多 B:我是覺得可能是時常打。你有沒有看到我傳給你的簡訊 A:有啊。我有看阿 B:對啊。你又少一點。明天。明天啦明天就有換啦 A:因為昨天別人有拿一點。啊。我老公現在就回來了 B:喔。這樣子喔 A:今天比較早下班 B:我在問看看我朋友好不好 A:有的話給我七五好不好 B:好 A:因為昨天人家拿二五。我老公今天回來只有拿五張而已。太早下班了 B:好 A:嗯  19 98年12月10日中午11時13分53秒 0000000000余曉紅 （A） → 0000000000某女性聲音 （B） B:喂 A:可以過來嗎？ B:好。我弟還沒回來。他差不多半個小時會回來。我在叫他過去 A:喔。儘量快一點喔。快不行了 B:嗯 A:嗯七五喔 B:嗯。 20 98年12月10日中午12時24分49秒 0000000000余曉紅 （A） → 0000000000 簡訊  A:嫂子拜託了！快點來好嗎？ 21 98年12月10日中午12時29分24秒 0000000000余曉紅 （A） ← 0000000000某女性聲音 （B） B:嗯 A:喂 B:到了 A:喔 B:上來啦。快一點 A:好啦 
　㈡然原審當庭播放上開通訊監察錄音檔進行勘驗時，余曉紅仍
    僅能確認其為對話中之A，並稱「對方是誰我不確定」、「B
    是誰我聽不出來，我打電話都是叫嫂子」、「我都打過去就
    是直接說我要毒品，不會管對方是誰接的」等情，張傳明亦
    無法確認該些對話中之B是否為被告聲音（746號原審卷㈠第2
    22頁），即尚無證據足認此次係由被告持用0000000000號行
    動電話談定買賣事宜。況余曉紅於偵查中就編號18之通訊監
    察譯文，乃稱「我是說總共要還甲○○7,500元的意思」等情
    （11583號偵查卷第44頁），並未提及此次係要購買海洛因
    ；原審100年3月5日審理時又改稱：編號18至21之對話應該
    是要拿毒品，但好像沒有拿來，是要拿7,500元代價之海洛
    因云云（746號原審卷㈠第153頁），可見余曉紅就此次通話
    之目的，亦前後供述不一，是否確係為購買7,500元之海洛
    因，即要非無疑，益徵尚乏積極證據足認被告確有公訴意旨
    所指之此次販賣海洛因行為。
三、附表二編號3部分：　　
　㈠檢察官認被告此次涉嫌販賣第一級毒品，無非係以下列通訊
    監察譯文為據（11583號偵查卷第18頁反面）：
編號 通話時間 門號持用人  門號持用人 通話內容 22 98年12月28日下午5時52分3 秒 0000000000余曉紅 （A） → 0000000000某女性聲音 （B） B:喂 A:喂 B:昨天怎麼沒聽到聲音 A:昨天在睡覺。(開始閒聊 )  B:那天你沒上班嗎？ A:最近斷斷續續。去了都沒什麼人都回來 B:那你怎麼辦？ A:他去喝藥。我偶爾..反正就喝藥。蠻會睡的。偶而朋友來家裡有拿一些來 B:朋友那邊的好嗎？ A:她們拿來的好像蠻濃的。現在好嗎那邊 B:還不錯啊。有較好啦。抽煙的不錯 A:幫我拿七五好嗎？ B:好啊 A:現在可以過來嗎？ B:可以啊。我在家 A:好掰。 23 98年12月28日下午6 時48分58秒 0000000000余曉紅 （A） → 0000000000某女性聲音 （B） A:喂 B:他去了路上了可能塞車吧 A:喔好 
　㈡然余曉紅於原審100年3月5日審理時，已具結證稱：「（該通
    聯譯文《即指前揭編號22、23》是否為你與甲○○聯繫購買海洛
    因？）沒有」等語（746號原審卷㈠第154頁）。經原審當庭
    播放上開通訊監察錄音檔案進行勘驗，余曉紅、張傳明亦均
    證稱：聽不出來對話中B是誰的聲音；余曉紅另證述：編號2
    3對話沒有下文，只說「在來的路上」，一般正常來說如果
    毒品有送到，會說「我到了」或「請下來」，但這通沒有，
    所以伊不確定通話內容究竟指什麼等情在卷（746號原審卷㈠
    第255頁正反面）。綜合上開證據，可見尚難遽認被告即為
    前揭對話中之0000000000號行動電話持用人，且余曉紅於99
    年6月1日檢察官訊問時，證稱此次對話是「我跟詠欣買毒品
    ，『75』意義相同，下午那通是我在催促詠欣將毒品趕快送過
    來」等情（第3659號偵查卷182頁），亦與其於原審之前揭
    證詞顯有扞格，難以遽信為真，故仍欠缺此次係被告持用00
    00000000號行動電話販賣海洛因之積極證據。
伍、綜上所述，檢察官此部分所舉證據，在客觀上尚未達到通常
    一般之人均不致有所懷疑，而得確信其為真實之程度，即不
    足以證明被告有公訴意旨所指之附表二所示販賣第一級毒品
    犯行，揆諸首開說明，本於罪疑唯輕原則，自應為被告此部
    分無罪之諭知。原審未予詳酌，遽認被告此部分亦係犯修正
    前毒品危害防制條例第4條第1項之販賣第一級毒品罪，共3
    罪，而分別為罪刑之諭知（即原判決附表一編號2、3、5部
    分），即有未當。被告堅詞否認犯罪，上訴指摘原判決前揭
    部分不當，請求撤銷改判，為有理由，自應由本院將原判決
    關於其附表一編號2、3、5所宣告之罪刑及沒收均予撤銷，
    另為被告被訴如附表二部分均無罪之判決。
據上論斷，應依刑事訴訟法第369條第1項前段、第364條、第299
條第1項前段、第301條第1項，修正前毒品危害防制條例第4條第
1項、毒品危害防制條例第19條第1項，刑法第11條、第2條第1項
前段、第2項、第28條、第59條、第38條第4項、第38條之1第1項
前段、第3項，判決如主文。
本案經檢察官許育銓提起公訴，被告提起上訴後，檢察官洪威華
到庭執行職務。
中　　華　　民　　國　　111 　年　　1 　　月　　26　　日
                  刑事第二十一庭審判長法　官  林怡秀
                                      法　官  胡宜如
                                      法　官  劉元斐
以上正本證明與原本無異。
檢察官就附表一、二部分及被告就附表一部分，如不服本判決，
應於收受送達後20日內向本院提出上訴書狀，其未敘述上訴之理
由者並得於提起上訴後20日內向本院補提理由書（均須按他造當
事人之人數附繕本）「切勿逕送上級法院」。
                                      書記官  陳靜雅
中　　華　　民　　國　　111 　年　　1 　　月　　26　　日
附錄：本案論罪科刑法條全文
修正前毒品危害防制條例第4條
製造、運輸、販賣第一級毒品者，處死刑或無期徒刑；處無期徒
刑者，得併科新臺幣2千萬元以下罰金。
製造、運輸、販賣第二級毒品者，處無期徒刑或7年以上有期徒
刑，得併科新臺幣1千萬元以下罰金。
製造、運輸、販賣第三級毒品者，處7年以上有期徒刑，得併科
新臺幣7百萬元以下罰金。
製造、運輸、販賣第四級毒品者，處5年以上12年以下有期徒刑
，得併科新臺幣3百萬元以下罰金。
製造、運輸、販賣專供製造或施用毒品之器具者，處1年以上7年
以下有期徒刑，得併科新臺幣1百萬元以下罰金。
前五項之未遂犯罰之。
附表一（有罪部分）
編號 時間 地點 購毒者 方式及數量 本院宣告之罪刑及沒收 備註  1 98年11月22日下午7時5 分許 余曉紅、劉世達位於新北市○○區○○路000 號住處 余曉紅劉世達 余曉紅使用0000000000號行動電話，與持用附表三編號1所示行動電話之甲○○聯繫後，由甲○○指示姓名年籍不詳之成年人前往左揭地點，以5,000元之價格販賣約0.9公克海洛因予余曉紅、劉世達，並當場收得對價。 甲○○共同販賣第一級毒品，處有期徒刑拾伍年貳月。未扣案之犯罪所得新臺幣伍仟元及如附表三編號1所示之物均沒收，於全部或一部不能沒收或不宜執行沒收時，追徵其價額。 起訴書附表二編號2即原判決附表一編號1 2 98年12月21日下午1時許 同上 余曉紅 劉世達 余曉紅使用0000000000號行動電話，與持用附表三編號1、2所示行動電話之甲○○聯繫後，由甲○○指示張傳明開車至左揭地點，以5,000元之價格販賣約0.9公克海洛因予余曉紅、劉世達，並當場收得對價。 甲○○共同販賣第一級毒品，處有期徒刑拾伍年貳月。扣案如附表三編號2所示之物沒收；未扣案之犯罪所得新臺幣伍仟元及如附表三編號1所示之物均沒收，於全部或一部不能沒收或不宜執行沒收時，追徵其價額。 起訴書附表二編號6即原判決附表一編號4 3 99年1月13日凌晨0時40分許 同上 余曉紅 劉世達 余曉紅使用0000000000號行動電話，與持用附表三編號2所示行動電話之甲○○聯繫後，由甲○○指示姓名年籍不詳之成年人前往左揭地點，以5,000元之價格販賣約0.9公克之海洛因予余曉紅、劉世達，並於同日晚間11時許，連同附表一編號4之交易一併收得對價。 甲○○共同販賣第一級毒品，處有期徒刑拾伍年貳月。扣案如附表三編號2所示之物沒收；未扣案之犯罪所得新臺幣伍仟元沒收，於全部或一部不能沒收或不宜執行沒收時，追徵其價額。 起訴書附表二編號9即原判決附表一編號6 4 99年1月13日晚間11時許 同上 余曉紅 劉世達 余曉紅使用0000000000號行動電話，與持用附表三編號2所示行動電話之甲○○聯繫後，由甲○○指示姓名年籍不詳之成年人前往左揭地點，販售3,000元之重量不詳海洛因予余曉紅、劉世達，並當場收得對價。 甲○○共同販賣第一級毒品，處有期徒刑拾伍年貳月。扣案如附表三編號2所示之物沒收；未扣案之犯罪所得新臺幣參仟元沒收，於全部或一部不能沒收或不宜執行沒收時，追徵其價額。 起訴書附表二編號10即原判決附表一編號7 

附表二（無罪部分）
編號 甲○○被訴之犯罪事實    備註  時間 地點 購毒者 交易方式  1 98年11月28日中午12時許 同上 余曉紅 劉世達 甲○○指示張傳明開車至交易地點，將價錢重量不詳之海洛因交付予余曉紅 起訴書附表二編號3即原判決附表一編號2 2 98年12月10日中午12時35分許 同上 余曉紅 劉世達 甲○○指示張傳明開車至交易地點，將7,500元、重量不詳之海洛因交付予余曉紅 起訴書附表二編號4即原判決附表一編號3 3 98年12月28日下午7時許 同上 余曉紅 劉世達 販賣7,500元、重量不詳之海洛因予余曉紅、劉世達 起訴書附表二編號8即原判決附表一編號5 

附表三
編號 行動電話及其門號 備註 1 行動電話1支（含門號0000000000號SIM卡1張） 未扣案 2 NOKIA廠牌行動電話1支（含門號0000000000號SIM卡1張） 已扣案